臺灣桃園地方法院民事裁定
111年度小上字第89號
上  訴  人  
即  被  告  李品瑢  

被  上訴人    
即  原  告  黃桂良  
上列當事人間損害賠償事件，上訴人對於民國111年5月17日本院
中壢簡易庭110年度壢小字第1719號第一審判決提起上訴，本院
裁定如下：
    主  文
上訴駁回。
第二審訴訟費用新臺幣壹仟伍佰元由上訴人負擔。
    理  由
一、按對於小額程序第一審裁判之上訴或抗告，非以其違背法令
    為理由，不得為之，民事訴訟法第436條之24第2項定有明文
    。而所謂違背法令，依同法第436條之32第2項準用同法第46
    8條、第469條第1款至第5款規定，係指判決不適用法規或適
    用不當者以及判決法院之組織不合法者、依法律或裁判應迴
    避之法官參與裁判者、法院於權限之有無辨別不當或違背專
    屬管轄之規定者、當事人於訴訟未經合法代理者、違背言詞
    辯論公開之規定者而言。次按依民事訴訟法第436條之32第2
    項規定，第469條第6款之判決不備理由或理由矛盾之當然違
    背法令於小額事件之上訴程序並不準用，是於小額事件中所
    謂違背法令，並不包含認定事實錯誤、取捨證據不當或就當
    事人提出之事實或證據疏於調查或漏未斟酌之判決不備理由
    情形。且按法院有無不能得心證或有無其他必要情形，非依
    職權調查證據不可，乃一種事實，法院未為職權調查證據，
    究不生違背法令問題（最高法院85年度台上字第556號判決
    意旨可供參考）。又按上訴狀內應記載上訴理由，表明下列
    各款事項︰㈠原判決所違背之法令及其具體內容。㈡依訴訟資
    料可認為原判決有違背法令之具體事實，同法第436條之25
    亦有明文。亦即上訴人於上訴狀或理由書內應有具體之指摘
    ，並揭示該法規之條項或內容，若係成文法以外之法則，應
    揭示該法則之旨趣。上訴狀或理由書如僅就原審取捨證據任
    加指摘，並未具體指出原判決違背何等法規者，其上訴即難
    認為合法（最高法院71年台上字第314號判例意旨可供參考
    ）。末按小額訴訟之上訴不合法者，第二審法院應以裁定駁
    回之，民事訴訟法第444條第1項前段、第436條之32第2項亦
    有明定。
二、上訴意旨略以：本件被上訴人未注意車前狀況、未禮讓同車
    道前車先行、未依規定超車，始為本件事故之肇事原因，原
    審未查逕認上訴人為迴轉車輛為肇事原因，顯有事實認定錯
    誤及判決理由矛盾之情。為此，爰提起本件上訴等語，並聲
    明：㈠原判決廢棄；㈡被上訴人第一審之訴駁回。
三、經查，上訴人提起本件上訴所執之上訴理由，可知上訴意旨
    所指摘者，均屬原審取捨證據、認定事實之職權行使，且上
    訴人並未具體指出原判決違背何等法令及其內容，或依訴訟
    資料可認為原判決有違背法令之具體事實，揆諸首揭法律規
    定及說明，其上訴為不合法，且毋庸命補正，應予駁回。
四、末按於小額訴訟之上訴程序，法院為訴訟費用之裁判時，應
    確定其費用額；訴訟費用，由敗訴之當事人負擔，民事訴訟
    法第436條之19第1項、第436條之32第1項、第78條規定甚明
    。本件上訴既不合法，第二審訴訟費用新臺幣（下同）1,50
    0元即應由上訴人負擔。爰依上揭法律規定，確定本件上訴
    人應負擔之訴訟費用額為1,500元。
五、據上論結，本件上訴為不合法，依民事訴訟法第436條之32
    第1項、第2項、第436條之19第1項、第444條第1項前段、第
    95條、第78條，裁定如主文。
中　　華　　民　　國　　111 　年　　9 　　月　　7 　　日
                  民事第四庭   審判長法　官  林常智   

                                     法  官  傅思綺

                                     法　官　陳容蓉 
以上正本係照原本作成。
本裁定不得抗告。　　　　　　　　　
中　　華　　民　　國　　111 　年　　9 　　月　　8 　　日
　                                    書記官  陳𥴡濤